最高法院刑事判決　　　　　　一○○年度台上字第一○七四號
上　訴　人　高鎮暘
選任辯護人　宋永祥律師
　　　　　　陳建三律師
上列上訴人因違反貪污治罪條例案件，不服台灣高等法院台中分
院中華民國九十九年六月十七日第二審判決（九十九年度上訴字
第六三一號，起訴案號：台灣台中地方法院檢察署九十八年度偵
字第一二二二二號），提起上訴，本院判決如下：
    主  文
上訴駁回。
    理  由
按刑事訴訟法第三百七十七條規定，上訴於第三審法院，非以判
決違背法令為理由，不得為之。是提起第三審上訴，應以原判決
違背法令為理由，係屬法定要件。如果上訴理由書狀並未依據卷
內訴訟資料，具體指摘原判決不適用何種法則或如何適用不當，
或所指摘原判決違法情事，顯與法律規定得為第三審上訴理由之
違法情形，不相適合時，均應認其上訴為違背法律上之程式，予
以駁回。本件原審經審理結果，認上訴人高鎮暘（原名高國元）
為台灣台中監獄（改制後為法務部矯正署台中監獄，下稱台中監
獄）戒護科管理員，以擔任工場、舍房或單位之戒護工作為其法
定職務，自民國九十六年四月間起，擔任台中監獄愛八工場之主
管，從事受刑人之戒護工作，對受刑人之日間作息包括生活管理
、行狀考核及督導、調整作業課程（於本件係摺紙袋工作）等業
務，係依法令服務於國家所屬機關而具有法定職務權限之人員，
竟基於對於職務上之行為收受賄賂之犯意，藉擔任愛八工場主管
之職務上機會，經當時負責該工場內秩序之維持工作，受刑人稱
之為里長之雜役張福立或或綽號「六百」之受刑人劉倉偉（無證
據證明有共同之犯意聯絡）轉知上訴人之行動電話（以下或稱手
機）號碼、聯絡方式及住址，而向工場內無法勝任摺紙袋作業量
之受刑人暗示，可指派較為輕鬆、類似雜役（即受刑人所稱黑牌
雜役）之工作，再由受刑人與家屬接見時，交代家屬至上訴人在
台中市○○區○○路五之四十二號之住處行賄之方式，對於職務
上之行為收受如下賄賂：(一)、受刑人莊竹璋於九十七年十月間，
因罹有耳朵膽脂瘤之疾病致身體不適而多次就醫，莊竹璋為求得
在愛八工廠獲得較輕鬆之工作指派，透過張福立向上訴人表示有
意與之聯繫，上訴人得知莊竹璋之家屬開設手機通訊行，乃向莊
竹璋暗示需以名貴手機為代價。莊竹璋遂於同年十一月二十四日
在其母莊美娥前往接見會面時，託莊美娥轉告在通訊行工作之妹
婿古國輝撥打上訴人持用之手機，古國輝與上訴人聯絡悉所中意
手機款式、型號分別為NOKIA廠牌、N96型號，市價新台幣（下同
）二萬九千七百元及SONY ERICSSON廠牌、C905 型號，市價二萬
元後，隨於同年十二月五日，分別向同業以四萬二千元之價格購
入上開廠牌、型號之手機各一支交付莊美娥，莊美娥支付四萬二
千元之價金予古國輝取得手機後，於九十七年十二月六日上午，
告知上訴人並邀約其至台中市○區○○路附近之台中市篤行國小
見面，上訴人依約於該日下午一時許抵達，雙方見面後，莊美娥
將上開手機二支交付上訴人，以之為對價獲取較一般受刑人輕鬆
工作之待遇，莊竹璋果因而於台中監獄內獲得減輕作業量之待遇
，只需負責愛八工場從事之紙袋加工產品之裝箱作業，無須與一
般受刑人共同分擔摺紙袋之工作量。(二)、受刑人鄭智烜於九十六
年三月間在台中監獄執行期間，為減輕工場內之工作量，遂於九
十七年七月間，向張福立表示欲與上訴人聯繫，張福立轉達予上
訴人後，鄭智烜於其妻盧惠珍前往接見會面時，告知盧惠珍致電
不知情之張福立之妻黃素琴，由黃素琴處轉知上訴人之電話及住
處地址。鄭智烜於其妻盧惠珍於九十七年七月十七日，再度辦理
接見會面時，以手勢指示盧惠珍準備五萬元放入水果禮盒內行賄
上訴人。盧惠珍乃於同年月二十日下午五時許，與其嬸吳靜寧相
偕前往上訴人住處，將裝有現金五萬元之水果禮盒交付予上訴人
，以之為對價而換取較一般受刑人輕鬆之工作，上訴人收受五萬
元之賄賂後，乃指派鄭智烜擔任雜役福利員王耀寬之助理，而享
有「黑牌雜役」之福利及待遇。(三)、受刑人吳元銘因罹有情感性
精神病，無法負擔工場之作業量，因聽聞室友劉倉偉提及可行賄
上訴人以減輕工作量，遂於九十七年七月三十一日，其姐吳梅玉
前往接見會面時告知上情，並請吳梅玉直接與上訴人聯繫，吳梅
玉再度於同年八月七日前往接見會面時，吳元銘告知吳梅玉上訴
人之聯絡電話，吳梅玉於接見完畢後，旋即與上訴人聯絡，雙方
約定當晚七時許在台中市西屯區逢甲夜市前之「麥當勞」門口見
面，吳梅玉在其弟吳建德陪同下依約前往上開「麥當勞」對面，
交付現金五萬元予上訴人，以之為對價而換取吳元銘得較一般受
刑人輕鬆之工作，而享有「黑牌雜役」之福利及待遇等情，罪證
明確，因而撤銷第一審關於上訴人收受鄭智烜、吳元銘家屬賄賂
部分之科刑判決，改判仍論上訴人以依據法令從事公務之人員，
對於職務上之行為收受賄賂二罪，各處有期徒刑四年六月，並為
相關從刑之宣告；另維持第一審關於上訴人收受莊竹璋家屬賄賂
部分，論處上訴人以依據法令從事公務之人員，對於職務上之行
為收受賄賂罪刑（處有期徒刑四年二月，並為相關從刑之宣告）
之判決，駁回上訴人此部分在第二審之上訴；及就撤銷改判與駁
回上訴部分所處之主刑，定應執行有期徒刑八年六月。已詳敘調
查、取捨證據之結果及憑以認定犯罪事實之心證理由，對於上訴
人事後否認犯行之供詞及其所辯各節認非可採，亦詳加指駁。從
形式上觀察，原判決並無足以影響判決結果之違法情形存在。上
訴意旨略以：(一)、原判決認定鄭智烜交付賄賂五萬元予上訴人，
所獲得之對價不包括「不被移監」，則上訴人若有收受鄭智烜賄
賂，其情節既較第一審所認定為輕，乃原審仍維持第一審所宣告
四年六月有期徒刑，違反刑事訴訟法所定不利益變更禁止原則；
又原判決既認定上訴人僅收受吳元銘之姐姐吳梅玉五萬元，其餘
三千六百元、三千六百元、五千元部分與職務調整無關，因而撤
銷第一審所為七年六月之科刑判決，依貪污治罪條例第十二條之
規定減輕其刑，改判上訴人有期徒刑四年六月，乃定應執行刑時
仍與第一審相同，仍定為有期徒刑八年六月，並未減輕刑度，亦
違背不利益變更禁止原則，有判決適用法則不當之違法。(二)、原
判決先認定：當事人於審判程序同意，將被告以外之人於審判外
之陳述作為證據，而認該證據具有證據能力，嗣又稱：上訴人及
其原審辯護人對於其餘供述證據，於言詞辯論終結前「聲明異議
」等語，理由前後不一，已有判決理由矛盾之違法，且如原審以
經聲明異議之證據作為論罪依據，亦有判決適用法則不當之違法
。(三)、上訴人擔任台中監獄戒護科管理員，其法定職務不包括工
作之分配或調整，受刑人每日作業配置或調動，由作業科人員即
作業導師負責，此經證人即台中監獄作業導師陳俊達、戒護課科
長楊益彰、管理員陳典宏、戒護科專員方光復證述在卷，原判決
對於前揭有利於上訴人之證詞，既不予採信又未說明不採之理由
，有判決不備理由之違法。又工作量之多寡既由作業導師決定與
分配後，交予工場主管向受刑人告知並管理執行，受刑人以為係
由工場主管直接指派，已有誤認。原審依受刑人之陳述，認上訴
人有權決定工作之指派，亦有判決不適用法則及採證違反論理法
則之違法。(四)、原判決先稱：法務部「部頒戒護手冊」內容僅為
戒護處理方式及標準作業程序，無從作為判斷是否係戒護科管理
員職務之依據；其後又謂：該手冊明列「作業管理」屬於戒護工
作之一等語，進而推測上訴人擔任之戒護工作包括受刑人工作之
安排，已有判決理由矛盾之違法。且「作業管理」應指戒護管理
人員依據作業導師或管教小組指示，而行使之管理權，非指具有
權限變更或另為安排工作之權限，原判決有認定事實不憑證據之
違誤。(五)、原判決認定：莊竹璋於九十七年十月間出現身體不適
，上訴人未依職權調整其工作性質，反而在莊竹璋手術後始予以
調整，與常態不符云云，惟上訴人不具醫師之專業，如何自行判
斷莊竹璋身體狀況，調整工作，原判決此部分採證認事違背經驗
及論理法則。(六)、莊竹璋於第一審證稱：伊向其母莊美娥說暫時
不要向上訴人拿購買手機之費用，伊再跟上訴人算，伊沒有向其
母說怕移監而給上訴人免費取得手機等語，證人莊美娥亦證稱：
莊竹璋有說要和上訴人結算手機之價金；證人古國輝亦證稱：伊
以員工價加計行政費之價錢，將手機賣予上訴人等語，足證莊竹
璋並無以提供免費手機之方式行賄上訴人。又莊竹璋於偵查中證
稱：九十七年十一月就醫後，工作減輕等語，證人陳志宏於第一
審證稱：莊竹璋就醫後，伊帶他去找主管、作業導師等語，是減
輕莊竹璋之工作顯非在上訴人於同年十二月六日收受手機後，足
見莊竹璋工作減少係因其身體狀況不佳而調整，原判決就上開有
利於上訴人之證詞未加採信，亦未說明不予採信之理由，有判決
不備理由之違法。(七)、原判決於事實欄認定：鄭智烜透過證人黃
素琴取得上訴人之電話；於理由則謂：鄭智烜透過證人張福立取
得上訴人之電話，前後不一，有判決理由矛盾之違法。(八)、原判
決雖援引證人盧惠珍於偵訊後期及第一審所證：其將五萬元用信
封袋放進水果禮盒內交予上訴人云云。然盧惠珍於警詢及偵訊前
期陳稱：伊前後二次分別送了數盒草莓予上訴人之妻，沒有送現
金等語，原審未說明此項有利之證言何以不可採，逕援引前揭不
利於上訴人之證言作為論罪依據，有判決不備理由之違法。又原
判決認定鄭智烜於偵訊時遭受壓力，而於第一審改變前供，係事
後迴護上訴人之詞而不可採信云云。然鄭智烜於偵訊時證稱：伊
未送禮物給上訴人，也沒有叫家屬送禮等語，並無原審所稱因壓
力而改變證詞之情形，原判決此部分有採證不當之違法。(九)、證
人王耀寬於第一審證稱：伊向上訴人說要找人來當伊的助手，就
自行找鄭智烜幫忙。上訴人說鄭智烜課程做完後，才可以來幫伊
的忙，並當場同意之等語，鄭智烜於第一審亦證稱：王耀寬問伊
是否要擔任其助手，之後過二、三天，上訴人向伊說，主管同意
伊當王耀寬之助手等語，足見鄭智烜須將自己工作完成後，始得
擔任助理之工作，係屬增加工作，原判決對於上開有利於上訴人
之證詞，既未採信又未說明不採之理由，復未說明鄭智烜如行賄
上訴人以換取較輕鬆之工作，其具體減輕之工作內容為何，有判
決不備理由之違法。(十)、證人吳元銘於第一審雖證稱：上訴人有
收賄之情事云云，吳梅玉亦為相同之證述，然吳元銘因壓力而出
現「焦慮明顯」之症狀，其等所證均無可採。又原判決雖認定：
吳元銘於偵訊時之證詞係承受壓力所為之閃避之詞云云，然其未
說明係承受何種壓力及該壓力對於吳元銘產生何種影響？有判決
不備理由之違法。再者，原判決認定：九十七年八月七日上訴人
收受吳元銘五萬元，始將工作減半等情，然吳元銘於同年四月八
日已提出醫師囑單，經作業導師決定而將工作減半，上訴人自無
因收賄而履行工作量減半約定之可能，原審既未採信前揭有利於
上訴人之證據，又未說明不採之理由，亦有判決不備理由之違法
等語。惟按：(一)、由被告上訴或為被告之利益而上訴者，第二審
法院不得諭知較重於原審判決之刑。但因原審判決適用法條不當
而撤銷之者，不在此限，刑事訴訟法第三百七十條所明定。是如
檢察官係為被告之不利益上訴或因原審判決適用法則不當而撤銷
之者，自不在不利益變更禁止原則之範圍內。本件第一審判決後
，檢察官亦就第一審判決判之全部，為上訴人之不利益提起上訴
（見原審卷第七、八頁），且原判決並未量處較重於第一審判決
所宣告之刑或所定之應執行刑之刑度，自無違反刑事訴訟法第三
百七十條所定不利益變更禁止原則。(二)、原判決理由壹之四前段
說明：「經查，除上揭說明內容所示之證據之外，檢察官、上訴
人即被告、被告之選任辯護人對於其餘供述證據，迄至本案言詞
辯論終結前『聲明異議』，且該等證人之證述、文書卷證資料亦
經本院於審理期日逐一提示、朗讀並告以要旨……依據上述之說
明，均應具有證據能力。」等旨（見原判決第八頁），因卷內並
無上訴人就此部分證據表示異議之陳述，且依原判決該段文義前
後觀之，上開「聲明異議」一詞之前，顯係漏載「未」字，核屬
文字之顯然漏寫，尚與上訴意旨所指判決理由矛盾之違法情形有
間。(三)、原判決依台中監獄九十九年五月十日中監傑戒字第０九
九０００三九一六號函稱：「依法務部九十六年三月六日法矯字
第０九六０九００八二八號函修正實施之『台灣台中監獄場舍雜
役暨服務員、視同作業單位受刑人遴選標準一閱表』，由場舍主
管挑選符合條件之收容人三名填載申請單陳核，並經監獄戒護科
長面談審核，簽註意見，作為供典獄長圈選之參考，於圈選後再
行提報調查分類委員會審定，是場舍主管於其業務執掌範圍內容
下，對於符合雜役之挑選均有建議權。」及法務部所訂頒戒護手
冊第貳項第三點亦明列：「作業管理」屬戒護工作之一，並列值
勤中應注意作業者與所任工作是否適任，且注意不得造成特權（
見原審第九十八頁背面、九十九頁）、上訴人自承對於受刑人之
職務其有指派權，其要受刑人做什麼，受刑人就做什麼等語（見
第一審卷(二)第二十二頁背面），及證人方光復（戒護科員）於偵
查中及第一審之證述（見偵字第一二二二二號卷(二)第一至三頁、
第一審卷(二)第二二三頁），暨證人陳俊達（戒護課長）於偵查中
之證述（見他字第一六二一號卷(三)第二二八至二三一頁），憑以
認定挑選黑牌雜役及工作量調整均為上訴人所得行使之職權，俱
與卷內證據資料相符，上訴人徒憑己見，再為事實上之爭執，認
其並無上開職權云云，殊非提起第三審上訴之合法理由。(四)、證
人方光復於偵查中係證稱：「（工場中的作業量由何人調動？）
作業導師，作業導師要主導整個作業情形，但因人力上困難，所
以他將權責下放到工場主管。」於第一審證稱：「作業導師要管
理十二個工作場的作業量，所以會把各工場的作業量下放到各工
場去做一個平均分配。」「原則上工場主管有一些調整作業量的
權限。」等語（見偵字第一二二二二號卷(二)第二、三頁、第一審
卷(二)第二二四頁）；證人陳俊達於第一審雖證稱：作業量由伊即
作業導師決定等語，惟亦證稱：品檢員、打洞、包裝（之工作分
派）均係由主管決定等語（見第一審卷第二二七、二二八頁）；
證人楊益彰、陳典宏於偵查中係證稱：由導師決定工作量，具體
工作內容由工場主管及作業導師來調整等語（見他字第一六二一
號卷(三)第二０九頁），亦認上訴人有工作調整及指派權，而非全
部均由作業導師負責，並無上訴意旨所指有判決理由不備之情形
。(五)、原審判決援引莊竹璋於九十七年十月二十三日所撰「台中
監獄收容人申請報告單」，檢附衛生科醫囑單（見第一審卷(一)第
一六七頁），申請轉診就醫，於理由貳、三、(一)之內說明：莊
竹璋係於九十七年五月底起至台中監獄愛八工場服刑……嗣因罹
患右耳膽脂瘤等病症，經醫師診斷結果認為右側中耳部疑似膽脂
瘤合併出血，建議應轉診就醫，莊竹璋遂於九十七年十月二十三
日繕寫申請戒護就醫報告，經核准後於同年十一月三日至五日前
往中國醫藥大學附設醫院就醫等情（見原判決第十四頁），參以
上訴人亦於該報告單內批註「該收容人因耳疾經醫師診斷需外醫
治療，擬請准予所請」等語，則原判決認上訴人於九十七年十月
間莊竹璋身體出現不適時，未依職權調整其工作，反於術後始予
以調整，核與常態不符等情，所為說明審認俱與卷證相符，論斷
亦無上訴意旨所指違背經驗及論理等證據法則之情形。(六)、原判
決依證人莊美娥於第一審證稱：交付手機給上訴人時，他並沒有
問多少錢，也沒有表示要付錢等語（見第一審卷(一)第一二八頁）
、證人古國輝亦證稱：當時上訴人與其聯繫時並未詢問手機的價
格，亦沒有對上訴人報價等語（見第一審卷(一)第一八０頁背面、
第一二八頁）、證人莊美娥與莊竹璋在接見會面時，一再對莊竹
璋稱：「你都要搞這種花樣才會煩，你都不知道人家在外面有多
煩，也不知道人家能不能生存，在裡面什麼都不知道！」「這條
也不知道要多少。」「他就說兩夫妻都要換，也沒去看什麼，他
說二支都要換。」等語等證據資料（見他字第一六二一號卷(二)第
八十六頁會面抽查複聽紀錄表），於理由內敘明：證人莊美娥、
莊竹璋及古國輝其餘有利於上訴人之證述，因與客觀狀況不符，
均屬迴護之詞，不足為採（見原判決第十七、十八頁），並無上
訴意旨所指對上訴人有利之證據不予採認又未說明其理由之情形
。又原判決依證人莊竹璋之證述及相關病歷資料，於理由內敘明
：莊竹璋於九十七年十一月間手術後，耳朵之症狀已有減輕約二
個月左右，直至九十八年四、五月間始再度感到不舒服，竟自九
十七年十一月變更工作為包裝後，再未曾調整回一般受刑人之工
作質量，及九十七年十一月二日會面抽查複聽紀錄表記載：莊竹
璋對莊美娥稱：「我有一個朋友好像要買手機的樣子。」莊美娥
稱：「啊在這買也沒比較便宜啦。」證人莊竹璋稱：「如果他去
買就不要跟他收。」等語，憑以認定上訴人係期約賄賂進而收受
賄賂所致（見原判決第二十三頁），核與證人莊竹璋於偵查中證
稱：九十七年十一月就醫後工作減輕；證人即另一受刑人陳志宏
於第一審證稱：莊竹璋就醫後，伊帶他去找主管、作業導師等語
，並無矛盾。至原判決就證人莊竹璋、陳志宏此部分之證述，雖
未說明如何不足採為有利於上訴人之認定，然僅屬行文簡略，且
不足以影響全案情節及判決本旨，自與判決理由不備有間。(七)、
原判決事實欄認定：鄭智烜於妻盧惠珍辦理接見時，告知盧惠珍
致電不知情之張福立之妻黃素琴，由黃素琴處轉知上訴人之「電
話（號碼）」及住處「地址」等情（見原判決第四頁第五列起）
，與理由欄引用證人張福立於第一審所證：主管曾經告訴伊說把
他的電話拿給受刑人，伊曾將電話號碼交給鄭智烜等語，及證人
盧惠珍於偵查中證稱：上訴人的電話是我先生給的等語（見第一
審卷(一)第一三一頁、他字第一六二一號卷(二)第十四頁），固未盡
一致而有微疵，然除去上開瑕疵，仍得為盧惠珍有在上訴人住處
交付五萬元賄款之同一認定，是該瑕疵亦不影響判決本旨，自不
得據為合法之第三審上訴理由。(八)、證人先後證述不一或相互間
有所歧異時，法院仍應本於證據法則，依自由心證予以斟酌，非
謂一有歧異或矛盾，即應認其全部均為不可採信。又同一證人前
後供述不盡一致，採信其部分之陳述時，當然排除其他部分之供
詞，此為法院取捨證據法理上之當然結果，縱未於判決理由內說
明捨棄他部分供述之理由，而僅說明採用某部分供詞之理由，於
判決本旨不生影響，此與判決不備理由之違法情形尚屬有間。本
件原判決綜合證人盧惠珍、吳靜寧、鄭智烜及同為受刑人之林俊
勇、張福立於偵查、審判中所為不利於上訴人之證言，暨會面抽
查複聽紀錄表、盧惠珍在光武郵局存摺之交易明細等證據資料，
相互勾稽，而為上訴人收受盧惠珍交付五萬元賄款，上訴人則指
派鄭智烜擔任雜役福利員王耀寬之助理，而不再摺紙袋，得從事
較輕鬆工作等不利認定，業經說明審認綦詳，論斷亦無違背經驗
及論理等證據法則，則縱原判決未就證人盧惠珍於調查員及檢察
官初次偵查時另證稱：只分別送了數盒草莓，沒送現金；證人鄭
智烜於偵查中另證稱：未交代太太送禮物給上訴人換取比較好的
待遇；亦未就證人王耀寬於第一審證稱：因為福利員洪俊文要假
釋，叫伊先去學習……，伊忙不過來，就跟上訴人反應能不能找
一個來幫做帳助手，上訴人說可以，前提是工作要先做完，有空
檔才可以幫忙，伊就找鄭智烜來幫忙云云，及證人鄭智烜於第一
審證稱：王耀寬問伊是否要擔任其助手，之後上訴人向伊說同意
伊擔任助手等有利於上訴人之陳述部分，說明如何不足採信或不
足為上訴人有利之證明，依上開說明，尚非法所不許，至原判決
未於理由內說明如何不可採信部分，因於判決本旨不生影響，即
與判決不備理由之情形不相適合，不得資為第三審上訴之合法理
由。(九)、吳元銘固罹患有焦慮、些許幻聽、擔心等疾病，但已經
就診並給予鎮定劑、抗幻聽藥物、抗鬱劑以減少其焦慮程度等情
，業據台中監獄函覆並有吳元銘就診病歷在卷可憑（見偵字第一
二二二二號卷(一)第二十至三十九頁），卷內復無證據資料足以證
明吳元銘因焦慮致影響其歷次證述時之自由意志，上訴意旨認吳
元銘因壓力出現焦慮所為陳述不可採云云，係徒憑己見所為之任
意指摘違法。又原判決依九十七年八月七日之會面抽查複聽紀錄
表記載：吳元銘向吳梅玉提及：「你知道那個數量有多少嗎？那
個是好多好多，那個根本不是人可以去撐下來，我真的沒有辦法
……。」九十七年八月十四日會面抽查複聽紀錄表，吳元銘向吳
梅玉稱：「那個上禮拜四那個謝謝妳啊，妳幫我搞定了。」「現
在剩一半，工作剩一半……。」等語（見偵字第一二二二二號卷
(一)第一六一頁）；證人吳梅玉於偵查中證稱：九十七年八月七日
看完吳元銘，打電給上訴人後在逢甲夜市的「麥當勞」門口對面
交現金五萬元給上訴人等語（見偵字第一二二二二號卷(一)第一四
五頁）；證人李晉豪於第一審證稱：吳元銘在愛八工場的工作量
被調整好幾次，一開始是跟我們一樣做紙袋，工作量也跟我們一
樣，因為他做不起來，後來工作量有減少，減少的量很少……。
是從九十七年七、八月間或是六、七月間，反正就是六月到九月
之間開始，沒有做打洞的工作，穿繩也只是做個樣子讓別人看等
語（見第一審卷(二)第二一六頁背面至二一七頁），憑以認定上訴
人係於九十七年八月七日收受吳梅玉之五萬元賄賂後，始減輕受
刑人吳元銘之一半之摺紙袋工作，嗣又改為穿繩等簡易工作，另
敘明：「吳元銘於偵訊伊始所稱拿醫囑單後就有減輕一半工作量
之情形云云，顯係於偵訊中承受來自客觀『在監』壓力而為閃避
之詞，與客觀事實不符，不足採認」（見原判決第四十九頁，標
示４部分第四列起），參以上訴人原係台中監獄之戒護科管理員
，擔任該監獄愛八工場之主管等情，原判決所為說明與論斷尚無
違背論理法則，亦無上訴人所指未予說明理由之情形。經核上訴
意旨均係置原判決所為明白論斷於不顧，仍持已為原判決指駁之
陳詞，再為事實上之爭辯，或就與判決本旨無涉之枝節事項漫事
爭執，或任意指摘原判決違法，難認已符合首揭法定之第三審上
訴要件，其上訴違背法律上之程式，應予駁回。
據上論結，應依刑事訴訟法第三百九十五條前段，判決如主文。
中    華    民    國  一○○  年    三    月    十    日
                      最高法院刑事第七庭
                          審判長法官  邵  燕  玲  
                                法官  李  伯  道  
                                法官  孫  增  同  
                                法官  李  嘉  興  
                                法官  黃  正  興  
本件正本證明與原本無異
                                      書  記  官  
中    華    民    國  一○○  年    三    月   十七   日
                                                      V